【裁判字號】    99,易,2137
【裁判日期】    991209
【裁判案由】    違反保護令罪
【裁判全文】
臺灣高雄地方法院刑事判決              99年度易字第2137號
公  訴  人  台灣高雄地方法院檢察署檢察官
被      告  謝春雄
上列被告因違反保護令罪案件，經檢察官提起公訴（99年度偵字
第24109 號），本院判決如下：
    主  文
謝春雄犯違反保護令罪，累犯，處有期徒刑肆月，如易科罰金，
以新台幣壹仟元折算壹日。
    事  實
一、謝春雄與梁慧君原係同居男女朋友，謝春雄前因家庭暴力行
    為，經本院於民國99年6 月30日以99年度家護字第1043號民
    事通常保護令，裁定命其不得對梁慧君實施身體或精神上不
    法侵害之行為，亦不得直接或間接對梁慧君為騷擾、接觸、
    跟蹤、通話、通信之行為，保護令有效期間1 年，謝春雄並
    已收受裁定而知悉保護令內容。謝春雄於99年7 月19日晚間
    9 時許，在高雄市○○路與南台路口附近巧遇梁慧君，竟基
    於違反保護令之犯意，欲自後跟蹤梁慧君，梁慧君見狀乃心
    生畏懼，旋即騎乘機車離開現場欲返回高雄市前金區○○○
    路住處，謝春雄則一路尾隨在後跟蹤梁慧君至上開河南二路
    住處大樓1 樓前，梁慧君先騎車抵達1 樓後立即躲到管理室
    內，謝春雄則騎乘機車頭戴全罩式安全帽，並戴上口罩及手
    套後，逕自騎車進入該大樓地下室，經大樓管理員趙森政發
    現後，立刻前往地下室阻止謝春雄，並將謝春雄帶至1 樓後
    ，由梁慧君撥打110 報警處理，警方接獲通報到達現場經要
    求後，謝春雄始願將藏於身後之鐵剪1 把交出，以此方式對
    梁慧君實施騷擾、接觸、跟蹤之行為，而違反上揭保護令。
二、案經梁慧君訴由高雄市政府警察局新興分局移送台灣高雄地
    方法院檢察署檢察官偵查起訴。
    理  由
一、訊之被告謝春雄對於於99年7 月19日晚間9 時許進入梁慧君
    位於高雄市前金區○○○路住處大樓1 樓並進入該大樓地下
    室一事，固不諱言，惟矢口否認有何跟蹤梁慧君而違反保護
    令之犯行，辯稱：仍當時係與友人相約至卡拉OK唱歌，因找
    卡拉OK店而誤入該處云云。惟查，本件業據證人梁慧君於本
    院審理中證述稱：案發前伊在在南台路拾荒，遇到被告，伊
    就騎機車猛飆，被告也騎機車一直在後面猛飆追伊到伊住處
    ，伊將車子放在大門口，到管理室找保全，伊從監視器畫面
    看到被告戴安全帽、戴口罩、手套衝到地下室去等語明確（
    見審卷第24頁反面），又證人黃再欽於本院審理中證述稱：
    案發當天5 點半左右，伊與被告在經武路小玉羊肉店喝完酒
    後，約定在河南路、三鳳宮附近的卡拉OK唱歌，伊跟被告說
    三鳳宮那邊只有一家卡拉OK 店，是在公寓3 樓，伊與被告5
    點多快6 點從羊肉店離開，伊騎去那邊約6 點多，等好久等
    不到被告，伊就先走了等語明確（見審卷第23頁），惟依證
    人黃再欽所述，其與被告相約至卡拉OK唱歌係下午5 、6 點
    之事，且證人黃再欽於6 點多即到達約定之卡拉OK被告自無
    可能於9 點多尚在尋找約定之卡拉OK店之理，從而被告所辯
    因與友人相約至卡拉OK店而誤入梁慧君上開住處顯不足採信
    ；又本院於99年6 月30日以99年度家護字第1043號民事通常
    保護令，裁定命被告不得對梁慧君實施身體或精神上不法侵
    害之行為，亦不得直接或間接對梁慧君為騷擾、接觸、跟蹤
    、通話、通信之行為，保護令有效期間1 年，被告並已收受
    裁定而知悉保護令內容，有民事通常保護令裁定1 份及執行
    紀錄表1 紙在卷可憑（見警卷第14─19頁）（上開民事通常
    保護令雖於99年10月13日經本院以99年度家護抗字第90號裁
    定廢棄，惟案發當時之99年7 月19日原裁定尚未經廢棄仍屬
    有效）；從而，罪證明確，被告犯行堪以認定。
二、核被告所為，係犯家庭暴力防治法第61條第2 款之違反保護
    令罪。又被告曾於88年間因重傷害案件，經法院判處有期徒
    刑7 年6 月確定，並96年6 月21日縮刑期滿執行完畢，有其
    台灣高等法院被告前案紀錄表1 份在卷可查，其於執行完畢
    後5 年內故意再犯本件有期徒刑以上之罪，為累犯，應依刑
    法第47條第1 項規定加重其刑。審酌被告無視法院核發之保
    護令之效力，而以上開行為加以違反，造成他人心理之傷害
    ，顯然漠視法紀之情節嚴重，又犯行未能坦認犯行，態度尚
    難謂佳及其他等一切情狀，量處如主文所示之刑，並諭知易
    科罰金之折算標準。
據上論斷，應依刑事訴訟法第299 條第1 項前段，家庭暴力防治
法第61條第2 款，刑法第11條、第47條第1 項、第41條第1 項前
段，判決如主文。
中    華    民    國    99    年    12    月    9    日
                  刑事第八庭    法  官  林俊寬
以上正本證明與原本無異。
如不服本判決應於收受送達後10日內向本院提出上訴書狀，並應
敘述具體理由；如未敘述上訴理由者，應於上訴期間屆滿後20日
內向本院補提理由書（均須按他造當事人之人數附繕本）「切勿
逕送上級法院」。
中    華    民    國    99    年    12    月    10    日
                                書記官  林香如
附錄法條：
家庭暴力防治法第61條
違反法院依第 14 條第 1 項、第 16 條第 3 項所為之下列裁定
者，為本法所稱違反保護令罪，處 3 年以下有期徒刑、拘役或
科或併科新臺幣 10 萬元以下罰金：
一、禁止實施家庭暴力。
二、禁止騷擾、接觸、跟蹤、通話、通信或其他非必要之聯絡行
    為。
三、遷出住居所。
四、遠離住居所、工作場所、學校或其他特定場所。
五、完成加害人處遇計畫。

司法院資訊處製作；財團法人民間司法改革基金會備份。
